臺灣桃園地方法院民事簡易判決　　 110年度桃保險簡字第15號
原　　　告　新安東京海上產物保險股份有限公司桃園分公司

法定代理人　單正寰
訴訟代理人　吳崇銘
　　　　　　許昶華
　　　　　　鍾焜泰
被　　　告　蔣銘益

上列當事人間請求損害賠償事件，本院於民國110 年10月7 日言
詞辯論終結，判決如下：
    主    文
被告應給付原告新臺幣壹拾肆萬柒仟捌佰捌拾玖元，及自民國一
一０年四月九日起至清償日止，按週年利率百分之五計算之利息
。
訴訟費用新臺幣壹仟伍佰伍拾元由被告負擔。
本判決得假執行。
    事實及理由
壹、程序部分：
    被告經合法通知，未於言詞辯論期日到場，核無民事訴訟法
    第386 條所列各款情事，爰依民事訴訟法第433 條之3 規定
    ，依職權一造辯論而為判決。
貳、實體部分：
一、原告主張：被告於民國108 年9 月21日下午3 時1 分許，雨
    天駕駛車牌號碼000-0000號自用小貨車（下稱肇事車輛），
    行經國道二號西向5 公里900 公尺外側車道時，未充分注意
    車前路面濕滑狀況而未減速慢行致打滑失控進入內側車道，
    適有原告保戶莊德福駕駛其所有車牌號碼0000-00 號自用小
    客車（下稱系爭車輛），見狀閃避不及而與肇事車輛發生碰
    撞，致系爭車輛受損，系爭車輛因受損嚴重無法修復而報廢
    ，系爭車輛於本件事故發生前車價為16萬元，原告嗣依保險
    契約理賠莊德福15萬4,389 元，因而取得系爭車輛侵權行為
    損害賠償請求權，扣除原告出售報廢之系爭車輛價金6,500
    元後，被告應賠償原告14萬7,889 元，爰依侵權行為及保險
    代位之法律關係，提起本件訴訟等語，並聲明：被告應給付
    原告14萬7,889 元，及自起訴狀繕本送達被告之翌日起至清
    償日止，按週年利率5 ％計算之利息。
二、被告未於言詞辯論期日到場，亦未提出書狀為任何聲明或陳
    述。
三、本院之判斷：
  ㈠按因故意或過失，不法侵害他人之權利者，負損害賠償責任
    。汽車、機車或其他非依軌道行駛之動力車輛，在使用中加
    損害於他人者，駕駛人應賠償因此所生之損害，民法第184
    條第1 項前段、第191 條之2 前段分別定有明文。又汽車行
    駛時，駕駛人應注意車前狀況及兩車並行之間隔，並隨時採
    取必要之安全措施，不得在道路上蛇行，或以其他危險方式
    駕車。行經積水道路，或因雨霧致視線不清或道路發生臨時
    障礙，均應減速慢行，作隨時停車之準備，道路交通安全規
    則第93條第1 項第2 款、第94條第3 項分別定有明文。經查
    ，被告於上揭時地雨天駕駛肇事車輛，未充分注意車前路面
    濕滑狀況而未減速慢行致打滑失控，莊德福駕駛其所有之系
    爭車輛閃避不及而與肇事車輛發生碰撞，致系爭車輛受損等
    情，有道路交通事故當事人登記聯單、初步分析研判表、現
    場圖、調查表㈠、調查報告表㈡、調查筆錄、照片、汽車險
    賠償同意書及桃園市政府車輛行車事故鑑定會鑑定意見書等
    證據在卷可稽（見本院卷第8 頁、第15頁、第21至49頁、第
    92至98頁），堪信為真實。從而，被告駕駛行為確有過失，
    就本件事故應負全部過失責任，且其過失行為與系爭車輛損
    害具有相當因果關係，應負系爭車輛損害賠償之責。
  ㈡按不能回復原狀或回復顯有重大困難者，應以金錢賠償其損
    害，為民法第215 條所明定。所謂回復顯有重大困難，係指
    回復原狀需時過長、需費過鉅，或難得預期之結果之情形而
    言。於回復原狀之必要費用顯逾其物價值之情形，若仍准許
    被害人得請求賠償修復費用，與維持物之價值不合比例，非
    惟不符經濟效率，亦有違誠信公平原則。此時應由加害人以
    金錢賠償其物之價值利益，即足填補被害人之損害，最高法
    院107 年度台上字第1145號民事判決參照。又被保險人因保
    險人應負保險責任之損失發生，而對於第三人有損失賠償請
    求權者，保險人得於給付賠償金額後，代位行使被保險人對
    於第三人之請求權，保險法第53條第1 項前段定有明文。經
    查，原告主張系爭車輛遭肇事車輛撞擊後嚴重毀損無法維修
    僅能報廢，系爭車輛於事故發生時價值16萬元，原告嗣依保
    險契約理賠莊德福15萬4,389 元，另出售系爭車輛取得價金
    6,500 元等情，有車價雜誌、事故照片、行車執照、車輛異
    動登記書、估價單及報廢車買賣契約書等證據附卷可參（見
    本院卷第6 頁、第10至14頁、第17頁、第46至49頁、第90至
    91頁），堪信為真實。又系爭車輛於事故發生時價值16萬元
    ，扣除系爭車輛報廢價金6,500 元後，價值減損為15萬3,50
    0 元（計算式：16萬-6,500 =15萬3,500 ），而原告已依保
    險契約理賠莊德福15萬4,389 元，則原告基於保險代理及侵
    權行為損害賠償之規定，請求被告賠償14萬7,889 元之損害
    ，自無不合。
四、按給付無確定期限者，債務人於債權人得請求給付時，經其
    催告而未為給付，自受催告時起，負遲延責任。其經債權人
    起訴而送達訴狀，或依督促程序送達支付命令，或為其他相
    類之行為者，與催告有同一之效力。又遲延之債務，以支付
    金錢為標的者，債權人得請求依法定利率計算之遲延利息。
    但約定利率較高者，仍從其約定利率，而應付利息之債務，
    其利率未經約定，亦無法律可據者，週年利率為5 ％，民法
    第229 條第2 項、第233 條第1 項、第203 條分別定有明文
    。經查，上開債務為金錢債務，然無確定期限，亦無約定之
    利率，被告應自受催告時起，負遲延責任，給付週年利率5
    ％遲延利息，而起訴狀繕本於110 年4 月8 日送達被告，有
    本院送達證書在卷可稽（見本院卷第65頁），依上開說明，
    原告請求自起訴狀繕本送達翌日即110 年4 月9 日起至清償
    日止，按週年利率5 ％計算之遲延利息，自有理由。
五、綜上所述，原告依侵權行為及保險代位之法律關係，請求被
    告給付14萬7,889 元，及自110 年4 月9 日起至清償日止，
    按週年利率5 ％計算之利息，為有理由，應予准許。
六、本件係就民事訴訟法第427 條訴訟適用簡易程序所為被告敗
    訴之判決，爰依同法第389 條第1 項第3 款規定，依職權宣
    告假執行。
七、訴訟費用負擔之依據：民事訴訟法第78條。本件訴訟費用額
    ，確定如主文第2 項所示金額。
中    華    民    國   110    年    10    月    20    日
                  桃園簡易庭  法  官  張明宏
以上為正本係照原本作成。
如不服本判決，應於送達後20日內，向本院提出上訴狀並表明上
訴理由，如於本判決宣示後送達前提起上訴者，應於判決送達後
20日內補提上訴理由書（須附繕本）。
如委任律師提起上訴者，應一併繳納上訴審裁判費。
中    華    民    國   110    年    10    月    21    日
                              書記官  石曉芸